臺北高等行政法院裁定
110年度簡上再字第25號
聲  請  人  詹大為                                      

相  對  人  財政部臺北國稅局

代  表  人  宋秀玲（局長）住同上
上列聲請人因與相對人間綜合所得稅事件，對於中華民國110年8
月11日本院110年度簡上字第101號裁定，本於行政訴訟法第273
條第1項第9款等事由，提起再審之聲請，本院裁定如下： 
    主  文
再審之聲請駁回。
再審訴訟費用由聲請人負擔。     
    理  由
一、按對於確定裁定聲請再審，應依行政訴訟法第283條準用同
    法第277條第1項第4款之規定表明再審理由，此為必須具備
    之程式。所謂表明再審理由，必須指明確定裁定有如何合於
    同法第273 條所定再審事由之具體情事，始為相當。倘僅泛
    言有再審事由而無具體情事者，仍難謂已合法表明再審理由
    ，所為再審之聲請，即屬不合法。上開規定，依同法第236
    條之2第4項準用第283條規定，於簡易訴訟程序準用之。
二、緣聲請人民國107年度綜合所得稅結算申報，列報有配偶者
    之標準扣除額新臺幣（下同）240,000元，經相對人所屬文
    山稽徵所按個人標準扣除額120,000元核認，核定綜合所得
    總額868,816元，綜合所得淨額126,816元，應補稅額3,786
    元。聲請人不服，申經復查，經相對人以109年6月20日財北
    國稅法二字第1090022007號復查決定駁回後，復提起訴願，
    遭財政部109年8月20日臺財法字第10913927660號訴願決定
    駁回，乃提起行政訴訟，經臺灣臺北地方法院109年度稅簡
    字第15號判決（下稱原判決）駁回後，聲請人仍未甘服，提
    起上訴，經本院110年度簡上字第101號裁定駁回上訴而告確
    定（下稱原確定裁定）。聲請人復表不服，以原確定裁定有
    行政訴訟法第273條第1項第9款、第10款、第3項後段規定事
    由，向本院聲請本件再審。
三、聲請意旨略以：相對人未於前訴訟程序將行政訴訟上訴答辯
    狀繕本送達於聲請人。又綜合所得稅結算申報書內容記載：
    「一般式：一般扣除額（下列兩項扣除額僅可選擇一種，請
    於選用項目□中打ｖ）□標準扣除額：單身者120,000元，夫
    妻合併申報者240,000元。簡式：標準扣除額□⑴單身者120,
    000元（採用列舉扣除額者，請使用一般申報書申報）□⑵夫
    妻合併申報者240,000元」，與司法院釋字第318號解釋意旨
    不符，且違反所得稅法第5條第1項、第5條之1第1項、第15
    條第1項、第2項第1款、第2款第1、2目、第3款第1、2、3目
    、第3項、第17條第1項第1款第1、2、3、4目、第2款及納稅
    者權利保護法施行細則第3條第1項等規定等語。並聲明：㈠
    復查決定、訴願決定均撤銷。㈡原判決及原確定裁定均廢棄
    。經核，聲請人聲請行政訴訟再審狀及聲請行政訴訟再審補
    充理由狀（見本院卷第21至33頁、第57至73頁) 內表明之再
    審理由，無非係執其對前訴訟程序之實體爭議事項不服之理
    由再為爭執，並未對原確定裁定認其未就原判決違背法令有
    具體指摘而駁回其上訴，究有如何合於行政訴訟法第273條
    第1項第9款、第10款、第3項後段規定法定再審事由之情事
    為具體指摘，揆諸上開規定及說明，其再審之聲請自非合法
    ，應予駁回。 
四、據上論結，本件再審聲請為不合法。依行政訴訟法第236條
    之2第4項、第283條、第278條第1項、第104條，民事訴訟法
    第95條、第78條，裁定如主文。 
中　　華　　民　　國　　110 　年　　10　  月　　28    日
                    臺北高等行政法院第一庭
                              審判長法  官  許瑞助
                                    法  官  林麗真
                                    法  官  林秀圓
上為正本係照原本作成。
不得抗告。
中　　華　　民　　國　　110 　年　　11　  月　　3　   日
                                    書記官  張正清